【裁判字號】    97,簡上,1433
【裁判日期】    980319
【裁判案由】    竊盜
【裁判全文】
臺灣板橋地方法院刑事判決            97年度簡上字第1433號
上  訴  人
即  被  告  甲○○
上列上訴人即被告因竊盜案件，不服本院中華民國97年10月31日
97年度簡字第9161號第一審判決（聲請簡易判決處刑案號：97年
度速偵字第4363號）提起上訴，本院管轄之第二審合議庭判決如
下：
    主  文
上訴駁回。
    事  實
一、甲○○意圖為自己不法之所有，於民國97年10月6 日中午12
    時54分許，在臺北縣土城市海山捷運站3 號出口處，以自備
    鑰匙開啟電門之方式，竊取曾祈福所有由乙○○○使用之車
    牌號碼KEU-600 號重型機車1 輛（價值約新臺幣（下同）5,
    000 元），得手後，將該機車車牌丟棄，供己代步之用。嗣
    於97年10月12日晚上7 時30分許，甲○○騎乘上開機車行經
    臺北縣八里鄉○○路○ 段152 號之2 前，因未懸掛車牌，為
    警攔檢查獲，並扣得鑰匙1 支。
二、案經臺北縣政府警察局蘆洲分局報告臺灣板橋地方法院檢察
    署檢察官偵查後聲請簡易判決處刑。
    理  由
一、按被告以外之人於審判外之陳述，雖不符合同法第159 條之
    1 至第159 條之4 之規定，但經當事人於審判程序同意作為
    證據，法院審酌該言詞陳述或書面陳述作成時之情況，認為
    適當者，亦得為證據。當事人、代理人或辯護人於法院調查
    證據時，知有第159 條第1 項不得為證據之情形，而未於言
    詞辯論終結前聲明異議者，視為有前項之同意，刑事訴訟法
    第159 條第1 項及第159 條之5 分別定有明文。查本判決下
    列所引用之各該被告以外之人於審判外之陳述，雖屬傳聞證
    據，惟檢察官及被告於本院準備程序及審判期日中均表示無
    意見而不予爭執，且迄至言詞辯論終結前亦未再聲明異議，
    本院審酌上開證據資料製作時之情況，尚無違法不當之瑕疵
    ，亦認為以之作為證據應屬適當，依刑事訴訟法第159 條之
    5 規定，認前揭證據資料均有證據能力，合先敘明。
二、上揭犯罪事實，迭據被告甲○○於警詢、偵查及本院審理中
    坦承不諱，核與被害人乙○○○於警詢中指述情節相符，並
    有臺北縣政府警察局蘆洲分局扣押筆錄暨扣押物品目錄表、
    贓物認領保管單、臺北縣政府警察局車輛尋獲電腦輸入單、
    車輛協尋電腦輸入單、照片2 張在卷可稽，復有鑰匙1 支扣
    案可證，足認被告之自白與事實相符，是本件事證明確，被
    告犯行堪以認定。
三、核被告所為，係犯刑法第320 條第1 項之竊盜罪。又被告以
    其患有精神分裂症，致在意識不清之情形下犯下本案，且家
    有高齡母親及幼子，無能力負擔易科罰金，請求從輕量刑並
    給予緩刑為由提起上訴，經查，本院函請亞東醫院鑑定結果
    雖認：被告符合「精神分裂症」之臨床狀況，推估被告因精
    神障礙而致其辨識能力，或依其辨識而為行為之能力未完全
    喪失，但因疾病的認知功能差及固著思考，較常人程度顯然
    減退等情，此有亞東紀念醫院於97年11月26日所出具之精神
    鑑定報告書1 紙在卷可按（見本院簡上卷第29頁），惟參以
    被告於本件竊盜犯行經查獲後，無論在警詢中，抑或在接受
    檢察官訊問時，對於犯案之經過均能具體回答，並無語無倫
    次，答非所問之情形，且被告於警詢時供述其精神意識良好
    ，並供稱其係以自備之鑰匙作為行竊工具，得手後將該機車
    車牌拆除丟棄後供己代步使用，顯見被告於犯案當時就其行
    為之違法性應有明確之認識，故其辨識行為違法之能力應認
    與一般常人無異，且被告於犯罪得手後，尚知將車牌拆除丟
    棄以逃避員警查緝，益徵其犯罪計畫及手法甚為完整，本院
    審酌上情，實難認本案被告行為時處於精神遭受影響，致其
    辨識行為違法之能力有顯著減低之情形，尚難認得援引刑法
    第19條第2 項規定予以減輕其刑。至被告上訴意旨另為請求
    緩刑部分，因被告前於96年間因竊盜案件，經本院以97年度
    簡上字第624 號判決判處有期徒刑3 月，緩刑2 年確定，又
    於緩刑期間再因竊盜案件，經本院以97年度簡字第3498號判
    決判處有期徒刑3 月，上訴後由本院以97年度簡上字第624
    號判決上訴駁回確定，有臺灣高等法院被告前案紀錄表1 份
    在卷可憑，因認被告上開行為實不符合緩刑制度為促使偶發
    犯、初犯改過自新而設之本旨，是本院認不宜宣告緩刑，附
    此敘明。
四、原審以被告犯罪事實明確，依刑事訴訟法第449 條第1 項前
    段、第3 項、第454 條第2 項，刑法320 條第1 項、第41條
    第1 項前段、刑法施行法第1 條之1 第1 項、第2 項前段，
    並審酌被告曾有多次竊盜前科，素行非佳，正值壯年，卻不
    思正道取財，竟圖不勞而獲，漠視法令之禁制而竊取他人財
    物，破壞社會秩序及他人財產安全，惟其於警詢時及偵查中
    均坦承犯行，尚具悔意，所竊得之機車現值約5,000 元，且
    已發還被害人乙○○○保管，造成之損害亦非至鉅，兼衡被
    告之生活狀況、智識程度、犯罪之動機、目的、手段等一切
    情狀，而判處被告有期徒刑3 月，並諭知易科罰金之折算標
    準，其認事用法並無違誤，量刑亦屬妥適，上訴人即被告仍
    執前詞提起本件上訴，經核為無理由，應予駁回。
據上論斷，應依刑事訴訟法第455 條之1 第1 項、第3 項、第36
8 條，判決如主文。
本案經檢察官鄭潔如到庭執行職務。
中    華    民    國    98    年    3     月    19    日
                  刑事第十五庭  審判長法  官  李君豪
                                      法  官  何燕蓉
                                      法  官  錢衍蓁
上列正本證明與原本無異。
不得上訴。
                                      書記官  劉靜慧
中    華    民    國    98    年    3     月    19    日
附錄本案論罪科刑法條全文：
刑法第320條第1項：
意圖為自己或第三人不法之所有，而竊取他人之動產者為竊盜罪
，處5年以下有期徒刑、拘役或500以下罰金。


司法院資訊處製作；財團法人民間司法改革基金會備份。
